臺灣高雄地方法院民事判決
111年度雄小字第424號
原      告  金圓環大樓管理委員會

法定代理人  朱  萍  
訴訟代理人  潘冠中  
被      告  鍾孟儒  
上列當事人間請求給付管理費事件，本院於民國111年5月17日言
詞辯論終結，判決如下：
    主  文
被告應給付原告新臺幣伍萬捌仟捌佰伍拾陸元，及自民國一一一
年五月十一日起至清償日止，按週年利率百分之十計算之利息。
原告其餘之訴駁回。
訴訟費用新臺幣壹仟元由被告負擔。
本判決第一項得假執行；但被告如以新臺幣伍萬捌仟捌佰伍拾陸
元為原告預供擔保後，得免為假執行。
    事實及理由
一、被告未於言詞辯論期日到場，核無民事訴訟法第386 條所列
    各款情形，爰依原告之聲請，由其一造辯論而為判決。
二、原告主張：被告為門牌號碼高雄市○○區○○街000號11樓之14
    房屋（下稱11樓之14房屋）、高雄市鹽埕區莒光街11樓之15
    房屋（下稱11樓之15房屋，與11樓之14房屋合稱系爭房屋）
    之所有權人，乃系爭房屋所在金圓環大樓（下稱系爭大樓）
    之區分所有權人。依系爭大樓規約第10條約定，系爭大樓區
    分所有權人每月應繳交每坪新臺幣（下同）45元計算之管理
    費。是依11樓之14房屋之坪數計算，每月應繳管理費596元
    ；依11樓之15房屋之坪數計算，每月應繳管理費445元。詎
    被告自民國99年9月至12月、100年1月至2月、101年1月至4
    月、101年6月、104年3月至11月、105年3月至7月（共25個
    月，每月596元）累欠11樓之14房屋之管理費14,900元；自9
    5年10月至12月、96年1月至98年12月、99年9月至12月、100
     年1月、100年10月至12月、101年1至3月、104年1月至105 
    年6月、106年11月至107年9月、109年1月至6月、109年8月
    至12月、110年3至5月、110年10至12月（共99個月，每月44
    5元）累欠11樓之15房屋之管理費共44,055元，合計共58,95
    5元，迭經原告催告，被告均置之不理。爰依系爭大樓規約
    第10條約定及公寓大廈管理條例第21條規定提起本件訴訟等
    語，並聲明：被告應給付原告58,955元，及自民事陳報狀繕
    本送達翌日起至清償日止，按週年利率10％計算之利息。
三、被告未於言詞辯論期日到場，亦未提出書狀作任何聲明或陳
    述。
四、本院之判斷：
　㈠按共用部分、約定共用部分之修繕、管理、維護，由管理負
    責人或管理委員會為之。其費用由公共基金支付或由區分所
    有權人按其共有之應有部分比例分擔之。但修繕費係因可歸
    責於區分所有權人或住戶之事由所致者，由該區分所有權人
    或住戶負擔。其費用若區分所有權人會議或規約另有規定者
    ，從其規定，公寓大廈管理條例第10條第2項定有明文。
　㈡經查，系爭大樓規約第10條第1項約定：為充裕共用部分在管
    理上必要之經費，區分所有權人應遵照區分所有權人會議之
    議決之規定向管理委員會繳交下列款項。（一）公共基金。
    （二）管理費每坪45元，年繳方式95折，有系爭大樓規約附
    卷可參（見本院卷第220頁）。次查，11樓之14房屋面積為3
    3.82平方公尺，另系爭大樓共有部分為2028.62平方公尺，
    依11樓之14房屋應有部分比例49/10000計算，11樓之14房屋
    所占共有部分面積為9.94平方公尺（計算式：2028.62×49/1
    0000＝9.94，小數點以下第二位四捨五入），共計43.76平方
    公尺（計算式：33.82＋9.94＝43.76），而為13.24坪等節，
    有11樓之14房屋建物謄本可查（見本院卷第47頁），是11樓
    之14房屋每月應繳交之管理費為596元（計算式：13.24×45＝
    596，小數點以下四捨五入）。再查，11樓之15房屋面積為2
    5.13平方公尺，系爭大樓共有部分為2028.62平方公尺，依1
    1樓之15房屋應有部分比例37/10000計算，11樓之15房屋所
    占共有部分為7.51平方公尺（計算式：2028.62×37/10000＝7
    .51，小數點以下第二位四捨五入），共計32.64平方公尺（
    計算式：25.13＋7.51＝32.64），而為9.87坪等節，有11樓之
    15房屋建物謄本可查（見本院卷第49頁），是11樓之15房屋
    每月應繳交之管理費為444元（計算式：9.87×45＝444，小數
    點以下四捨五入），原告主張11樓之15房屋每月管理費為44
    5元，則屬有誤，要難採信。
　㈢又查，被告積欠11樓之14房屋99年9月至12月、100年1月至2
    月、101年1月至4月、101年6月、104年3月至11月、105年3
    月至7月，共計25個月管理費；積欠95年10月至12月、96年1
    月至98年12月、99年9月至12月、100 年1月、100年10月至1
    2月、101年1至3月、104年1月至105 年6月、106年11月至10
    7年9月、109年1月至6月、109年8月至12月、110年3至5月、
    110年10至12月，共計99個月管理費等情，有系爭大樓歷年
    管理費繳交明細在卷可稽（見本院卷第165至187、203至207
    頁）。是被告尚積欠11樓之14房屋管理費14,900元（計算式
    ：596×25＝14,900）、11樓之15房屋管理費43,956元（計算
    式：444×99＝43,956），共計58,856元（計算式：14,900＋43
    ,956＝58,856）。原告請求被告給付系爭房屋管理費58,856
    元，自屬有據，逾此範圍之請求，則屬無據。
　㈣末查，系爭規約第10條第4項約定：區分所有權人若在規定之
    日期前未繳納應繳金額時，管理委員會得訴請法院命其給付
    應繳之金額及另外收取遲延利息，以未繳金額之年息10% 計
    算，有系爭大樓規約附卷可佐（見本院卷第220頁），是原
    告自得請求以週年利率10％計算之遲延利息。　　
五、綜上所述，原告依系爭大樓規約第10條約定及公寓大廈管理
    條例第21條規定，請求被告應給付原告58,856元及自民事陳
    報狀繕本送達翌日（即111年5月11日）起至清償日止，按週
    年利率10％計算之利息，為有理由，應予准許。逾此範圍之
    請求，為無理由，應予駁回。
六、本件原告勝訴部分係適用小額訴訟程序所為被告敗訴之判決
    ，依民事訴訟法第436 條之20規定，就原告勝訴部分應依職
    權宣告假執行。並由本院依民事訴訟法第392 條第2 項之規
    定，依職權宣告被告為原告預供擔保，得免為假執行。
七、本件事證已臻明確，其餘攻擊防禦方法及所提證據，核與判
    決結果不生影響，爰不逐一論述，併此敘明。
八、原告雖受部分敗訴之判決，然其敗訴部分占原告請求金額之
    比例甚微，是經本院衡酌上情，爰依民事訴訟法第79條規定
    ，命被告負擔本件全部訴訟費用。本件訴訟費用額，依職權
    確定如主文所示之金額。
中　　華　　民　　國　　111 　年　　6 　　月　　7 　　日
                  高雄簡易庭　法　官  陳安信
以上正本係照原本作成。
如對本判決上訴，須於判決送達後20日內向本院提出上訴狀，並
須表明原判決所違背之法令及其具體內容與依訴訟資料可認為原
判決有違背法令之具體事實之上訴理由。（均須按他造當事人之
人數附繕本）。
民事訴訟法第436條之24第2項：對於本判決之上訴，非以違背法
令為理由，不得為之。　　　　　　　　
中　　華　　民　　國　　111 　年　　6 　　月　　7 　　日
                              書記官  蔡妮君